tr: İş ve Endüstri > Otomasyon Denetim Bileşenleri: Programlanabilir Mantık Denetleyicileri; Değişken Frekans ve Ayarlanabilir Hız Sürücüleri
zh-TW: 商業與各產業 > 自動化控制元件: 可程式邏輯控制器; 變頻器
fr: Entreprise et industrie > Composants d’automatisation: Automates programmables industriels; Variateurs de fréquence et de vitesse
cs: Obchod a průmysl > Součásti pro automatické řízení: Programovatelné logické automaty (PLC); Pohony s měničem frekvence a řízením otáček
es: Economía e industria > Componentes de control de automatización: Controladores lógicos programables; Variadores de velocidad ajustable y de frecuencia variable
vi: Kinh doanh & Công nghiệp > Linh kiện điều khiển tự động hóa: Bộ điều khiển logic có thể lập trình; Dẫn động điều tốc và dẫn động biến tốc
sk-SK: Obchod a priemysel > Komponenty riadenia automatizácie: Programovateľné logické ovládače; Pohony s premenlivou frekvenciou a nastaviteľnou rýchlosťou
sv: Företag och industri > Delar för automatiseringsstyrning: Programmerbara styrsystem; Drivenheter med variabel frekvens och variatorer
en: Business & Industrial > Automation Control Components: Programmable Logic Controllers; Variable Frequency & Adjustable Speed Drives
sl-SI: Posel in industrija > Komponente za nadzor avtomatskih sistemov: Programirljivi logični krmilniki; Pogoni s spremenljivo frekvenco in nastavljivo hitrostjo
fi: Yritys ja teollisuus > Automaatio-ohjauksen komponentit: Ohjelmoitava logiikka; Taajuusmuuttajat ja säädettävät nopeudensäätimet
th: ธุรกิจและอุตสาหกรรม > ส่วนประกอบควบคุมระบบอัตโนมัติ: เครื่องควบคุมตรรกะแบบโปรแกรม; ไดรฟ์ขับแบบปรับความถี่ได้
ro-RO: Afaceri și sectorul industrial > Componente de control al automatizării: Controlere logice programabile; Variatoare de turație cu frecvență variabilă și viteză reglabilă
pt-PT: Business e industrial > Componentes de controlo de automatização: Controladores de lógica programáveis; Comandos de velocidade ajustável e frequência variável
zh-CN: 商业/工业 > 自动化控制组件: 可编程序控制器; 变频/可调速驱动器
nl: Zakelijk en industrieel > Componenten voor automatische bediening: Programmeerbare logische controllers (PLC's); Aandrijfeenheden met variabele frequentie en snelheid
de: Wirtschaft & Industrie > Automatisierungskomponenten: Speicherprogrammierbare Steuerungen; Antriebssysteme mit variabler Frequenz & einstellbarer Drehzahl
hr-HR: Posao i industrija > Komponente upravljanja automatizacijom: Programabilni logički kontroleri; Pogoni s promjenjivom frekvencijom i brzinom
bg-BG: Бизнес и промишленост > Компоненти за автоматизирано управление: Програмируеми логически контролери; Задвижвания с променлива честота и регулируема скорост
nb: Forretninger og industri > Komponenter for automasjonskontroll: Programmerbare logikkontrollere; Drivere for variabel frekvens og justerbar hastighet
hu: Üzlet és ipar > Automatizálási vezérlőkomponensek: Programozható logikai vezérlők; Változtatható frekvenciájú és állítható sebességű meghajtók
pl: Biznes i przemysł > Komponenty automatyki przemysłowej: Sterowniki PLC; Sterowniki częstotliwości i prędkości obrotowej
da: Erhverv og industri > Komponenter til automatiseringskontrol: Programmerbare logikcontrollere; Frekvensomformere og hastighedsjustering
lt-LT: Verslas ir pramonė > Automatikos valdymo komponentai: Programuojamieji loginiai valdikliai; Kintamo dažnio ir reguliuojamo greičio pavaros
it: Commercio e industria > Componenti di controllo dell'automazione: Controller logici programmabili; Variatori di velocità regolabili e a frequenza variabile
ko: 비즈니스/산업 > 자동 제어 기기: 프로그램 가능 로직 컨트롤러; 가변 주파수/조정 가능 속도 드라이브
ru: Бизнес и промышленность > Компоненты автоматизированных систем управления: Программируемые логические контроллеры; Частотно-регулируемые приводы
el: Επιχειρηματικός & βιομηχανικός εξοπλισμός > Εξαρτήματα ελέγχου αυτοματισμού: Προγραμματιζόμενοι λογικοί ελεγκτές; Κινητήρες μεταβλητής συχνότητας & ρυθμιζόμενης ταχύτητας
ja: ビジネス・産業 > 自動制御部品: プログラマブルロジックコントローラ; 変周波数駆動装置
pt-BR: Comercial e industrial > Componentes de controle de automação: Controladores lógicos programáveis; Controladores de velocidade ajustáveis e de frequência variável